Minutes et répertoires du notaire Claude de LA MORLIÈRE, 1573 - 20 mai 1609 (étude IX)
Archives nationales
Minutes et répertoires du notaire Claude de LA MORLIÈRE (étude IX)
1573 - 20 mai 1609
MC/ET/IX/164 - MC/ET/IX/287
Etude IX; La morlière, Claude de
Archives nationales de France
Minutes et répertoires: la loi 2008-696 du 15 juillet 2008 relative aux archives a fixé à 75 ans à compter de la date de l'acte, ou à 25 ans à compter de la date du décès de l'intéressé si ce délai est plus bref, le délai de communication des minutes et répertoires des notaires; ce délai est porté à 100 ans à compter de la date de l'acte si le document se rapporte à un mineur (code du Patrimoine, articles L213-2, 4e d et 5e).
Autres documents de l'étude (dossiers de clients, comptabilité...): s'agissant d'archives privées, ces documents sont communicables selon les modalités fixées par le déposant ou le donateur.
Certains documents ne sont pas accessibles en raison de leur mauvais état de conservation.
Versement
Attention: ce notaire n'a pas laissé de répertoire pour son activité dans l'étude IX.
Des feuillets avec une table alphabétique par nom des clients sont insérés au début de chaque registre des minutes entre MC/ET/IX/227 et MC/ET/IX/278.
Accès aux instruments de recherche de tous les notaires de l’étude IX
Archives de l'étude IX
- Minutes de Claude de LA MORLIÈRE, 1573 - 1611; MC/ET/IX/164 - MC/ET/IX/287
  - Brevets. 1587 - 1611, MC/ET/IX/164; HERBIN, François I; POURCEL, Claude; THEVENIN, Jean; GOGUIER, Philippe
    Informations complémentaires:
    Brevets signés en premier par François I Herbin (1587 avec Jacques Filesac en second), Claude Pourcel (1591, 1607, 1611), Claude de la Morlière (1605-1609), Claude Filesac (1606), Jean Thévenin (1606, 1608), Philippe Goguier (1608, 1610), Claude Huart (1609-1611). Jean Puthomme signe également en second.
    Informations concernant le classement:
    Le niveau inférieur de description, quand il existe, correspond aux minutes d'actes. Toutes les minutes ne sont pas forcément décrites une à une. Les descriptions de ces minutes sont plus ou moins détaillées.
    brevet notarié
  - Minutes. 1595, 20 juillet - 1596, 20 juillet 1595 - 1596; MC/ET/IX/170
    Manque(s) constaté(s) dans cet article:
    Le premier feuillet manque.
    Actes de Claude Filesac: enregistrement, non relié.
    2 inventaires de 20 juillet et 20 septembre 1595, dressés par Claude de La Morlière.
  - Minutes. 1573, MC/ET/IX/223
    A la fin, table par prénoms, dans l'ordre des feuillets.
    - Inventaire après décès de Antoine Mesme, maître joueur d'instruments, biens sis rue de la Plâtrière, paroisse Saint-Eustache ou Saint-Nicolas-des-Champs., 12 juin 1573; MC/ET/IX/223; 8 Fo
      Origine de l'information:
      Relevé d'inventaires après décès, 1560-1610 (3454 actes), par Martine Constans, 2001-2009 (base de données migrée: voir contexte dans le Plan d’orientation général - Notaires de Paris, guides thématiques du Minutier).
      Date de création de la notice: 2009
      inventaire après décès; Plâtrière (rue de la); Mesme, Antoine; musicien
    - Inventaire après décès de Michel Dupré, gagne-denier, biens sis rue Saint-Denis, en la maison du pressoir Sainte Catherine, paroisse Saint-Sauveur., 15 juin 1573; MC/ET/IX/223; 6 Fo
      inventaire après décès; Saint-Denis (rue); Dupré, Michel; journalier
    - Inventaire après décès de Jeanne Velue, épouse de Didier Denise, compagnon retondeur, biens sis rue du Héleu, paroisse Saint-Leu Saint-Gilles ou Saint-Laurent., 29 juin 1573; MC/ET/IX/223; 6 Fo
      inventaire après décès; Huleu (rue); Velue, Jeanne; Denise, Didier
    - Inventaire après décès de Jean Quinquaire, le jeune, marchand voiturier, biens sis rue du Temple, en une maison à l'enseigne de Saint Martin, paroisse Saint-Nicolas-des-Champs., 2 juillet 1573; MC/ET/IX/223; 4 Fo
      inventaire après décès; Temple (rue du); Quinquaire, Jean; commerçant; transporteur de marchandises
    - Inventaire après décès de Joseph Saule, maître maréchal, biens sis rue Darnétal, paroisse Saint-Laurent, Saint-Sauveur ou Saint-Leu., 21 octobre 1573; MC/ET/IX/223; 6 Fo
      inventaire après décès; Saule, Joseph
    - Inventaire après décès de Jean Delavigne, maître ceinturier, biens sis rue Saint-Denis, en une maison à l'enseigne du Sabot d'or, paroisse paroisse Saint-Germain-l'Auxerrois, Saint-Jacques-de-la-Boucherie, Sainte-Opportune, Saint-Leu, Saint-Eustache, Saint-Merri, Saint-Sauveur, Saint-Nicolas-des-Champs ou Saint-Laurent., 26 octobre 1573; MC/ET/IX/223; 34 Fo
      inventaire après décès; Saint-Denis (rue); Delavigne, Jean; maroquinier
    - Inventaire après décès de Madeleine Poprice, épouse de Pierre Lemarchand [sic], boulanger, biens sis faubourg Saint-Martin, paroisse Saint-Laurent., 29 octobre 1573; MC/ET/IX/223; 4 Fo
      inventaire après décès; Saint-Martin (faubourg); Poprice, Madeleine; Lemarchand, Pierre; boulanger
    - Inventaire après décès de Jean de Villemur, boulanger, biens sis rue Bertin-Poirée, paroisse Saint-Germain-l'Auxerrois., 19 novembre 1573; MC/ET/IX/223; 1 Fo
      inventaire après décès; Bertin-Poirée (rue); Villemur, Jean de; boulanger
    - Inventaire après décès de Marguerite Gaultier, épouse de Marin Léger, orfèvre, biens sis rue Saint-Denis, près de l'image Saint Michel, paroisse Saint-Germain-l'Auxerrois, Saint-Jacques-de-la-Boucherie, Sainte-Opportune, Saint-Leu, Saint-Eustache, Saint-Merri, Saint-Sauveur, Saint-Nicolas-des-Champs ou Saint-Laurent., 19 novembre 1573; MC/ET/IX/223; 10 Fo
      inventaire après décès; Saint-Denis (rue); Gaultier, Marguerite; Léger, Marin; orfèvre
    - Inventaire avant séparation de Philippe de La Rivière et de Marguerite Pottier, son épouse, biens sis faubourg Saint-Honoré, en une maison à l'enseigne du Sauvaige, paroisse Saint-Germain-l'Auxerrois ou Saint-Eustache., 3 décembre 1573; MC/ET/IX/223; 10 Fo
      inventaire; Saint-Honoré (faubourg); La Rivière, Philippe de; Pottier, Marguerite
    - Inventaire après décès de Noël Guillemain, maître aiguilletier, biens sis rue Saint-Denis, en une maison à l'enseigne du Mouton blanc, paroisse Saint-Germain-l'Auxerrois, Saint-Jacques-de-la-Boucherie, Sainte-Opportune, Saint-Leu, Saint-Eustache, Saint-Merri, Saint-Sauveur, Saint-Nicolas-des-Champs ou Saint-Laurent., 5 décembre 1573; MC/ET/IX/223; 10 Fo
      inventaire après décès; Saint-Denis (rue); Mouton Blanc (enseigne du); Guillemain, Noël; fabricant d'accessoires vestimentaires
    - Inventaire après décès de Le Sr Maretz, brunisseur d'épées, biens sis rue Troussevache, paroisse Saint-Jacques-de-la-Boucherie., 8 décembre 1573; MC/ET/IX/223; 2 Fo [Gros manques à la partie supérieure du premier folio; déchirures]
      inventaire après décès; Troussevache (rue); Maretz, M.
  - Minutes (inventaires après décès et autres types d'actes). 1573, 14 mai - décembre, 14 mai - décembre 1573; MC/ET/IX/224
    1573, 14 mai à décembre.
    1573, juin à décembre: inventaires.
    inventaire après décès
    - Fragment d'expédition d'inventaire. [1573], MC/ET/IX/224; 1 f..
      Date de création de la notice: 2004
    - Contrat de mariage entre Nicolas Laisné, au service d'honorable homme Denis Chouart, marchand bourgeois de Paris, demeurant Hôtel de Denis Chouart, d'une part, et Isabelle Gigot, au service d'honorable homme Denis Chouart, marchand bourgeois de Paris, demeurant Hôtel de Denis Chouart, fille de Marin Gigot, décédé, laboureur, demeurant à Noisy (le Roi) et de Gillette Bignon, décédée, d'autre part., 15 mai 1573; MC/ET/IX/224
      Il est dit pour le domicile des futurs, en l'hôtel dudit Chouart.
      Mariages à Paris de 1570 à 1635 (4550 actes), relevés effectués sous la dir. de Roland Mousnier, v. 1960-1976 (voir contexte dans le Plan d’orientation général - Notaires de Paris, guides thématiques du Minutier).
      Date de révision: 2010
      Date de création de la notice: 2007
      contrat de mariage; Noisy-le-Roi (Yvelines); Bignon, Gillette; Chouart, Denis; Gigot, Isabelle; Gigot, Marin; Laisné, Nicolas; employé de maison; agriculteur; commerçant
    - Contrat de mariage entre Jacques Le Guerrier dit Marchaudon, âgé de 38 ans, tisserand en toile, fils de Jacques Leguerrier dit Marchaudon, décédé, laboureur, demeurant à Champeaux en Brie et de Jeanne de Cohies, décédée, d'une part, et Louise Binet, âgée de 38 ans, fille de Jacques Binet, décédé, demeurant à Vernes, près de Pontoise et de (?) (?), d'autre part., 9 novembre 1573; MC/ET/IX/224
      contrat de mariage; Avernes (Val-d'Oise); Champeaux (Seine-et-Marne); Pontoise (Val-d'Oise); Binet, Jacques; Binet, Louise; Cohies, Jeanne de; Le Guerrier dit Marchaudon, Jacques; Leguerrier dit Marchaudon, Jacques; agriculteur; tisserand
    - Contrat de mariage entre Jean de Sevre, maître ceinturier, fils d'honorable homme Hector de Sevre, maître ceinturier, d'une part, et honorable femme Anne Auberon, veuve d'honorable homme Jean de Lavigne, maître ceinturier à Paris, d'autre part., 2 décembre 1573; MC/ET/IX/224
      contrat de mariage; Auberon, Anne; Lavigne, Jean de; Sevre, Hector de; Sevre, Jean de; maroquinier
    - Contrat de mariage entre Roze Fatraz, laboureur, demeurant à Drancy, d'une part, et Claude Citolle, veuve de Denis Bravart, laboureur, demeurant à Pouponne, d'autre part., 10 décembre 1573; MC/ET/IX/224
      contrat de mariage; Drancy (Seine-Saint-Denis); Pomponne (Seine-et-Marne); Bravart, Denis; Citolle, Claude; Fatraz, Roze; agriculteur
    - Inventaire après séparation de Philippe de La Rivière, marchand, et de Marguerite Pottier, son épouse., 12 décembre 1573; MC/ET/IX/224; 4 f..
      inventaire; La Rivière, Philippe de; Pottier, Marguerite; commerçant
    - Contrat de mariage entre Jean Nivart, laboureur, demeurant à Gagny, d'une part, et Claude Herisse, veuve, demeurant à Gagny, veuve de Jean Guignard, maçon, demeurant à Gagny, d'autre part., 28 décembre 1573; MC/ET/IX/224
      contrat de mariage; Gagny (Seine-Saint-Denis); Guignard, Jean; Herisse, Claude; Nivart, Jean; agriculteur; maçon
  - Minutes. 1574, MC/ET/IX/225; registre
    - Contrat de mariage entre Jean Lesueur, marchand charcutier, d'une part, et Madeleine Bidault, veuve de François Gault, maître charcutier, fille de Mathurin Bidault, décédé, maître tailleur d'habits, et de Renée Guillier, d'autre part., 1er janvier 1574 - 1574; MC/ET/IX/225
      contrat de mariage; Bidault, Madeleine; Bidault, Mathurin; Gault, François; Guillier, Renée; Lesueur, Jean; charcutier; charcutier; tailleur d'habits
    - Contrat de mariage entre Jean Le Doulx, esteufeur, fils de Hutin Le Doulx, décédé, demeurant à Hetomesnil (près Beauvais) et de Michelle Durozoy, décédée, demeurant à Hetomesnil, d'une part, et Marguerite Leconte, veuve de Lambert Cordelier, manouvrier, d'autre part., 14 janvier 1574; MC/ET/IX/225
      Jean Le Doulx, natif d'Hetomesnil.
      contrat de mariage; Beauvais (Oise); Hétomesnil (Oise); Cordelier, Lambert; Durozoy, Michelle; Le Doulx, Hutin; Le Doulx, Jean; Leconte, Marguerite; journalier
    - Contrat de mariage entre Ancelet Mabille, savetier, d'une part, et Michelle Dautier, fille de Jean Dautier, décédé, cordonnier, et de Catherine Boutet, décédée, d'autre part., 28 janvier 1574; MC/ET/IX/225
      contrat de mariage; Boutet, Catherine; Dautier, Jean; Dautier, Michelle; Mabille, Ancelet; cordonnier; bottier
    - Contrat de mariage entre Jean Joly, boulanger, d'une part, et Marguerite Aubry, veuve de Claude Rousselle, charpentier, demeurant à Trives, près de Nogent, d'autre part., 1er mai 1574; MC/ET/IX/225
      contrat de mariage; Aubry, Marguerite; Joly, Jean; Rousselle, Claude; boulanger; charpentier
    - Contrat de mariage entre Antoine Legois, meunier, demeurant à Saint-Marcel-lez-Paris, d'une part, et Guillemette Tirard, veuve de Nicolas Helbec, meunier, demeurant à Villejuif, d'autre part., 28 juin 1574; MC/ET/IX/225
      contrat de mariage; Saint-Marcel (faubourg); Villejuif (Val-de-Marne); Helbec, Nicolas; Legois, Antoine; Tirard, Guillemette; meunier
    - Contrat de mariage entre Hilaire Guiart, âgé de 28 ans, charpentier, demeurant rue Frépault, fils de Nicolas Guiart, laboureur, demeurant à Rivière-en-Champagne et de Marson Marcandieu, d'une part, et Marguerite Le Brussart, fille de Philippe Le Brussart, décédé, manouvrier, et de Perrette Clement, d'autre part., 3 juillet 1574; MC/ET/IX/225
      contrat de mariage; Frépaut (rue); Clément, Perrette; Guiart, Hilaire; Guiart, Nicolas; Le Brussart, Marguerite; Le Brussart, Philippe; Marcandieu, Marson; charpentier; agriculteur; journalier
    - Contrat de mariage entre Jacques Constantin, âgé de 21 ans, praticien, d'une part, et Julienne Doret, d'autre part., 27 août 1574; MC/ET/IX/225
      contrat de mariage; Constantin, Jacques; Doret, Julienne; juriste
    - Contrat de mariage entre Jean Porcher, laboureur, demeurant à Villiers-le-Bel, fils de Didier Porcher, décédé, et de Jeanne Hamelin, d'une part, et Denise Aubry, fille de Nicolas Aubry, décédé, et de (?) (?), d'autre part., 6 septembre 1574; MC/ET/IX/225
      Bail et contrat de mariage.
      contrat de mariage; Villiers-le-Bel (Val-d'Oise); Aubry, Denise; Aubry, Nicolas; Hamelin, Jeanne; Porcher, Didier; Porcher, Jean; agriculteur
    - Contrat de mariage entre Claude Barat, fils de Nicolas Barat, laboureur, demeurant à La Chapelle-Saint-Denis, d'une part, et Nicole Gometz, fille de Perthus Gometz, laboureur, demeurant à La Chapelle-Saint-Denis et de Jeanne Pigalle, demeurant à La Chapelle-Saint-Denis, d'autre part., 3 novembre 1574; MC/ET/IX/225
      Claude Barat, assisté de son père; Nicole Gometz, assistée de ses père et mère.
      contrat de mariage; La Chapelle (ancienne commune); Barat, Claude; Barat, Nicolas; Gometz, Nicole; Gometz, Perthus; Pigalle, Jeanne; agriculteur
    - Liennard (Jean-Baptiste), orfèvre, rue au Maire § Bail., 22 avril 1725; MC/ET/IX/225
      Artisans XVIIIe siècle, par M. Rambaud et C. Grodecki, 1956-1977 ( fichier papier entièrement dématérialisé; voir contexte dans le Plan d’orientation général - Notaires de Paris, guides thématiques du Minutier).
      Date de révision: 2011-2012
      Date de création de la notice: 2010
      bail; Liennard, Jean-Baptiste
  - Minutes. 1574, MC/ET/IX/226
    'En ceste liasse sont enfilés IIIcXV minuttes.'.
    - LEBRUN (Jacques Vincent) Maître Serrurier Rue des Trois Maures ( ? ) § Mise en apprentissage chez .., 8 juillet 1725; MC/ET/IX/226
      contrat d'apprentissage; Lebrun, Jacques Vincent
    - SERRURIER (apprentissage de) § mise en .. par TOUTIN (Nicolas) serrurier de son fils André âgé de 16 ans pour 5 ans chez LEBRUN (Jacques, Vincent) qui le nourri couche, loge, blanchi, sans deniers déboursés de fait ni d'autre., 8 juillet 1725; MC/ET/IX/226
      contrat d'apprentissage
    - TOUTIN (Nicolas) Serrurier; Auteuil § mise en apprentissage du fils de .., 8 juillet 1725; MC/ET/IX/226
      contrat d'apprentissage; Toutin, Nicolas
    - CHEVALIER (Michel) Maître Serrurier Rue et pavés Saint-Jacques-de-la-Boucherie § Liquidation et partage .., 21 septembre 1725; MC/ET/IX/226
      partage; Chevalier, Michel
    - Desmanoux (Jacques dit Lacroix), orfèvre, cour de Lamoignon § Liquidation et Partage .., 21 septembre 1725; MC/ET/IX/226
      liquidation; partage; Desmanoux, Jacques dit Lacroix
  - Minutes. 1575, MC/ET/IX/227; registre
    En tête, table alphabétique par nom de client insérée.
    - Contrat de mariage entre noble homme, maître Jean Feuillet, avocat en la cour de parlement, fils d'honorable personne Simon Feuillet, bourgeois de Paris, marchand, d'une part, et Barbe Poncet, majeure, fille de noble homme, sage maître Louis Poncet, décédé, conseiller du Roi au Châtelet de Paris, et de Claude Denise, décédée, d'autre part., 17 mars 1575; MC/ET/IX/227
      Barbe Poncet, usant et jouissant de ses droits.
      contrat de mariage; Denise, Claude; Feuillet, Jean; Feuillet, Simon; Poncet, Barbe; Poncet, Louis; avocat au parlement (Ancien Régime); magistrat; commerçant
    - Contrat de mariage entre honorable homme Felix Guillot, veuf, maître fripier, d'une part, et honorable femme Jacquette Chapponet, veuve de Antoine Barreau, maître maçon, fille de Jean Chapponet, décédé, juré du Roi en l'office de maçonnerie, et d'honorable femme Catherine Beausault, d'autre part., 27 avril 1575; MC/ET/IX/227
      contrat de mariage; Barreau, Antoine; Beausault, Catherine; Chapponet, Jacquette; Chapponet, Jean; Guillot, Félix; brocanteur; maçon; maçon
    - Contrat de mariage entre Jean Ganet, compagnon savetier, fils de Jean Ganet, décédé, charbonnier, demeurant à Marceaulx (Lorraine) et de Jeanne Martin, d'une part, et Claude Lenfant, veuve de Jean Boucher, maître teinturier, d'autre part., 3 mai 1575; MC/ET/IX/227
      Jean Ganet, natif de Marceaulx (Lorraine).
      contrat de mariage; Lorraine (France, région administrative); Boucher, Jean; Ganet, Jean; Lenfant, Claude; Martin, Jeanne; charbonnier; bottier; teinturier blanchisseur
    - Contrat de mariage entre Georges Fremont, maître tissutier, rubannier, fils de Ambroise Fremont, décédé, et de Catherine Giot, d'une part, et Louise Moulin, âgée de 22 ans, fille de Cleradus Moulin, décédé, tabellion à la Pizaye, demeurant à la Pizaye et de Françoise Juteau, décédée, d'autre part., 29 mai 1575; MC/ET/IX/227
      Louise Moulin, assistée de Jacques Auvray, laboureur à la Pizaye, oncle à cause de sa femme, et tuteur; Catherine Giot, veuve en 1ères noces dudit Fremont, et en 2ndes de Benoit Vendeau, et assistant son fils.
      contrat de mariage; La Puisaye (Eure-et-Loir); Auvray, Jacques; Fremont, Ambroise; Fremont, Georges; Giot, Catherine; Juteau, Françoise; Moulin, Cleradus; Moulin, Louise; Vendeau, Benoît; tabellion; tisserand
    - Contrat de mariage entre Étienne de Laval, fils de Guillaume de Laval, décédé, demeurant à Villefranche en Gascogne et de Antoinette Vergnere, décédée, d'une part, et Guillemette de Bonvallet, âgée de 27 ans, fille de Jean de Bonvallet, décédé, capitaine de bandes françaises, et de Perrette de Fresaucourt, d'autre part., 23 juin 1575; MC/ET/IX/227
      Étienne de Laval, usant et jouissant de ses droits et natif de Villefranche en Gascogne; Guillemette de Bonvallet, usant et jouissant de ses droits.
      contrat de mariage; Bonvallet, Guillemette de; Bonvallet, Jean de; Fresaucourt, Perrette de; Laval, Etienne de; Laval, Guillaume de; Vergnère, Antoinette; officier (armée)
    - Contrat de mariage entre Pierre Drouet, maître tissutier, passementier, d'une part, et Jeanne Le Lièvre, âgée de 26 ans, fille de Jean Le Lièvre, décédé, boulanger, demeurant à de Carrières près du Pont de Charenton et de Gabrielle Perezet, décédée, d'autre part., 26 juin 1575; MC/ET/IX/227
      Précisions sur les lieux: Charenton-le-Pont (Val-de-Marne)--Carrières; Charenton-le-Pont (Val-de-Marne)--Pont (quartier du)
      contrat de mariage; Charenton-le-Pont (Val-de-Marne); Drouet, Pierre; Le Lièvre, Jean; Le Lièvre, Jeanne; Perezet, Gabrielle; boulanger; passementier; tisserand
    - Contrat de mariage entre Claude Dieu, joueur d'instruments, fils de Martin Dieu, laboureur, demeurant à Gouzon en Lorraine et de Madeleine Macquet, d'une part, et Noëlle Toubert, âgée de 25 ans, fille de Gilles Toubert, décédé, charretier, et de Nicole Blanchet, d'autre part., 4 juillet 1575; MC/ET/IX/227
      Claude Dieu, usant et jouissant de ses droits; Noëlle Toubert, usant et jouissant de ses droits.
      contrat de mariage; Lorraine (France, région administrative); Blanchet, Nicole; Dieu, Claude; Dieu, Martin; Macquet,Madeleine; Toubert, Gilles; Toubert, Noëlle; transporteur de marchandises; conducteur de véhicules; musicien; agriculteur
    - Contrat de mariage entre Guillaume Liberge, laboureur, demeurant paroisse Saint-Laurent, d'une part, et Jeanne Rigault, veuve d'Étienne Laudron, carrier, d'autre part., 25 juillet 1575; MC/ET/IX/227
      contrat de mariage; Saint-Laurent (paroisse); Laudron, Etienne; Liberge, Guillaume; Rigault, Jeanne; carrier; agriculteur
    - Contrat de mariage entre Étienne Hervé, maître tondeur de draps, fils de Nicolas Hervé, maître tondeur de draps, et de Guillemette Duglis, décédée, d'une part, et Blanche Gaudefroy, âgée de 26 ans, au service d'honorable femme Élisabeth Bastonneau, veuve de noble homme maître Ferrand Guibert, conseiller au Châtelet de Paris, maîtresse, fille de Adenet Gaudefroy, décédé, laboureur, demeurant à Bruleurs en Beauvaisis et de Jeanne Feste, décédée, d'autre part., 16 août 1575; MC/ET/IX/227
      Blanche Gaudefroy, usant et jouissant de ses droits.
      contrat de mariage; Bastonneau, Elisabeth; Duglis, Guillemette; Feste, Jeanne; Gaudefroy, Adenet; Gaudefroy, Blanche; Guibert, Ferrand; Hervé, Etienne; Hervé, Nicolas; magistrat; employé de maison; agriculteur; tisserand
    - Contrat de mariage entre François Feure, tailleur d'habits, fils de Valérian Feure, décédé, boucher, demeurant à Saint-Bris, près d'Auxerre et de Valérienne Charis, décédée, d'une part, et Marguerite Collin, fille de Nicolas Collin, maître fripier, et de Marie Lefebure, chaperonnière, d'autre part., 27 août 1575; MC/ET/IX/227
      Nicolas Collin, stipulant pour sa fille.
      contrat de mariage; Saint-Bris-le-Vineux (Yonne); Charis, Valérienne; Collin, Marguerite; Collin, Nicolas; Feure, François; Feure, Valérian; Lefebure, Marie; boucher; brocanteur; tailleur d'habits
    - Contrat de mariage entre Jean de Fontaine, menuisier, au service d'honorable homme Robert Lemaire, maître artillier et arbalétrier, d'une part, et Perrette Coutur, au service d'honorable femme Denise Grandin, femme de Adrian de La Morliere, sergent au Châtelet de Paris, maîtresse, fille de Jean Coutur, décédé, manouvrier, demeurant à Crepy-en-Valois et de Catherine Dutemple, décédée, d'autre part., 4 septembre 1575; MC/ET/IX/227
      Perrette Coutur, usant et jouissant de ses droits.
      contrat de mariage; Crépy-en-Valois (Oise); Coutur, Jean; Coutur, Perrette; Dutemple, Catherine; Fontaine, Jean de; Grandin, Denise; La Morlière, Adrien de; Lemaire, Robert; militaire du rang; employé de maison; journalier; menuisier; auxiliaire de justice
    - Contrat de mariage entre Nicolas Laisné, âgé de 28 ans, boulanger, demeurant hors la Porte Saint-Martin, fils de Antoine Laisné, décédé, tisserand en toile, demeurant à Beaumont-les-Nonains, près de Beauvais et de Jeanne Godin, décédée, d'une part, et Perrette Doncueur, au service de Pierre Dory, boulanger et de Nicolas Le Maitre, demeurant hors la Porte Saint-Martin, fille de Jean Doncueur, décédé, fossoyeur à Saint-Laurent, demeurant paroisse Saint-Laurent et de Marie Gupillon, décédée, d'autre part., 7 septembre 1575; MC/ET/IX/227
      contrat de mariage; Beaumont-les-Nonains (Oise); Saint-Laurent (paroisse); Saint-Martin (faubourg); Doncueur, Jean; Doncueur, Perrette; Dory, Pierre; Godin, Jeanne; Gupillon, Marie; Laisné, Antoine; Laisné, Nicolas; Le Maitre, Nicolas; boulanger; employé de maison; fossoyeur; tisserand
    - Contrat de mariage entre Henry Blondel, maître pâtissier-oublier, d'une part, et Marie Crespin, veuve de Gilles Pasquier, cuisinier, d'autre part., 2 octobre 1575; MC/ET/IX/227
      contrat de mariage; Blondel, Henri; Crespin, Marie; Pasquier, Gilles; cuisinier; pâtissier
    - Contrat de mariage entre Jean Le Glaneur, rôtisseur, d'une part, et Perrette Delarue, veuve de Pierre Coffroy, maître maçon, d'autre part., 16 octobre 1575; MC/ET/IX/227
      contrat de mariage; Coffroy, Pierre; Delarue, Perrette; Le Glaneur, Jean; maçon; cuisinier
    - Contrat de mariage entre Jean de Cormeilles, pourpointier, fils de Jean de Cormeilles, décédé, laboureur, demeurant à Auchy et de Jeanne Auperon, d'une part, et Anne Bredillon, fille de Claude Bredillon, menuisier, et de Louise de Lamote, décédée, d'autre part., 8 novembre 1575; MC/ET/IX/227
      Claude Bredillon, stipulant pour sa fille.